【裁判字號】    90,易,42
【裁判日期】    900406
【裁判案由】    傷害等
【裁判全文】
臺灣花蓮地方法院刑事判決                              九十年度易字第四二號
    公  訴  人  臺灣花蓮地方法院檢察署檢察官
    被      告  甲○○
    選任辯護人  林武順律師
右列被告因傷害等案件，經檢察官提起公訴（八十九年度偵字第三０三二號），本院
判決如左：
    主  文
甲○○傷害人之身體，累犯，處有期徒刑拾月。
被訴公然侮辱部分，公訴不受理。
    事  實
一、甲○○於民國八十四年間因犯公共危險罪，經台灣高等法院台南分院判處有期徒
    刑四月確定後，於八十六年七月二十五日執行完畢，卻仍然不知警惕，於八十九
    年九月二十五日晚間，甲○○在乙○○（被訴賭博罪部分另行審結）位於花蓮縣
    玉里鎮源城里水源二三五號家中與胡乾金、李宗賢、李元水、丁○○等人以樸克
    牌玩賭俗稱十三支的牌戲時，因賭博輸贏而與丁○○發生爭執，甲○○竟基於傷
    害人身體的犯意，到屋外拿了乙○○所有的菜刀一支，先朝丁○○揮砍未果，隨
即朝在旁之丙○○接連揮砍四刀（第一刀未砍到，第二刀砍到左小腿，第三刀及
    第四刀砍到左頭部），使丙○○受有左頭六公分、左小腿一公分撕裂傷、皮膚缺
    損０．三公分╳０．三公分等傷害，嗣經警據報前往處理，並在第二天凌晨零時
    許，在花蓮縣玉里鎮○○街十二號甲○○住處，扣得上述菜刀一支。
二、案經丙○○訴由花蓮縣警察局玉里分局報告臺灣花蓮地方法院檢察署檢察官偵查
    起訴。
    理  由
壹、有罪部分：
一、訊據被告甲○○雖然坦承在上述的時間、地點有持刀的事實，但是否認有傷害丙○○的犯意，辯稱：他只是拿刀要嚇丙○○及丁○○，沒有要砍人的意思，是丙○○要搶刀，拉扯中不小心造成丙○○受傷的等語。但是經本院調查後發現，甲○○在賭玩十三支發生爭執後，拿刀藏在背後進屋先砍向丁○○未果後，立即又
    砍向原坐在沙發上的丙○○，造成丙○○受傷等情，已經告訴人丙○○在警訊、
    偵查及本院訊問時指訴地相當詳盡，告訴人所指訴的內容和同案被告乙○○在警
    訊中證稱「我們都不知道甲○○到屋外拿菜刀進屋內，發現時，看到甲○○手持
    菜刀砍向丁○○，丁○○便往外跑走，甲○○即轉向丙○○砍去」，在本院訊問
    時稱「當天晚上玩牌時甲○○跟丁○○起衝突，後來丙○○勸架，甲○○就跑出
    去拿了一把我的菜刀，進去砍丙○○」等語，證人丁○○在警訊及偵查中證稱因
    為玩十三支和甲○○發生爭執，丙○○出來勸架，甲○○突然間就從屋外拿菜刀
    砍向他，他沒有被砍到就往後門跑，接著甲○○就追砍丙○○，使丙○○受傷等
    語，以及證人胡乾金在警訊中證稱有看到甲○○拿刀放在背後進入屋內等語，都
    相符合，足認證人即被告之同居人朱月媚在警訊中稱因為當時場面無法控制，加
    上甲○○火氣正大，被告是在混亂中砍傷丙○○，並不是故意的等語，與其他目
    擊證人所言不符，應只是迴護被告的說詞，並不足採，此外，並有診斷證明書一
    紙及照片數張附在卷內可供參酌，顯見被告否認有傷害故意，辯稱只是拉扯中不
    小心傷到告訴人等語，是事後卸責之詞，不能採信，本件事證明確，被告犯行可
    以認定。
二、被告的行為所觸犯的罪名是：刑法第二百七十七條第一項的傷害罪。被告曾因犯
    公共危險罪，經台灣高等法院台南分院判處有期徒刑四月確定後，於八十六年七
    月二十五日執行完畢，此有台灣花蓮地方法院檢察署刑案資料查註紀錄表及台灣
    高等法院被告全國前案記錄表各一紙在卷可查，被告在五年之內再犯本件有期徒
    刑以上的罪名，為累犯，依刑法第四十七條的規定，應加重其刑度。本院審酌被
    告僅因細故就逞暴力持刀傷人，因此所造成的危害非輕，以及犯罪後飾詞狡辯，
    仍不肯坦承犯行等一切情狀，量處如主文所示之刑。
三、扣案的菜刀一支，是乙○○而非被告甲○○所有，業經甲○○及乙○○說明甚詳
    ，依法不得宣告沒收，又同案被告乙○○，因未到案，擬於日後另行審結，在此
    說明。
貳、公訴不受理部分：
一、公訴意旨另以：被告甲○○在上述的時間、地點傷害丙○○時，復出言侮辱丙○○稱：「幹你娘」等語，足生損害丙○○之名譽，因而認為被告甲○○尚涉犯刑
    法第三百零九條之公然侮辱罪嫌。
二、按告訴乃論之罪，未經告訴者，應諭知不受理之判決，刑事訴訟法第三百零三條
    第三款分別定有明文。查本件被告被訴公然侮辱案件，起訴書認為被告是觸犯刑
    法第三百零九條之罪，依同法第三百十四條規定，須告訴乃論，然查告訴權人丙○○在警訊及偵查中皆僅就傷害部分提出告訴，而未就公然侮辱部分提出告訴的
    事實，可詳見八十九年九月二十六日警訊筆錄「（問：你受傷部分是否要提出告
    訴？）答：我堅持告甲○○」，以及偵查卷宗第二十九頁「（問：對甲○○持刀
    砍傷你有何意見？）答：我依法提出告訴，我莫名其妙遭人砍傷。」，就公然侮
    辱部分既未經告訴權人丙○○提出告訴，依照上述說明，此部分應為不受理判決
    之諭知。
據上論斷，應依刑事訴訟法第二百九十九條第一項前段、第三百零三條第三款，刑法
第二百七十七條第一項、第四十七條，罰金罰鍰提高標準條例第一條前段，判決如主
文。
本案經檢察官李子春到庭執行職務。
中     華     民     國      九十      年     四     月       六       日
                                臺灣花蓮地方法院刑事庭
                                    法  官  陳雅敏
右正本證明與原本無異。
如對本判決不服，應於送達後十日內，向本院提出上訴狀。（應抄附繕本）告訴人或
被害人如對於本判決不服者，應具備理由請求檢察官上訴，其上訴期間之計算係以檢
察官收受判決正本之日期為準。
                                    法院書記官


司法院資訊處製作；財團法人民間司法改革基金會備份。
